【裁判字號】    89,小上,18
【裁判日期】    890731
【裁判案由】    損害賠償
【裁判全文】
臺灣桃園地方法院民事裁定  八十九年度小上字第十八號
    上  訴  人  甲○○
    訴訟代理人  張雲鴻
    被上訴人    乙○○
右當事人間請求損害賠償事件，上訴人對於中華民國八十九年三月十五日本院中壢簡
易庭八十八年度壢小字第四二三號第一審判決提起上訴，本院判決如左：
    主      文
上訴駁回。
第二審訴訟費用由上訴人負擔。
    理      由
一、按對於小額程序第一審裁判之上訴或抗告，非以其違背法令為理由，不得為之，
    民國（下同）八十八年二月三日修正公布之民事訴訟法第四百三十六條之二十四
    第二項定有明文。而所謂違背法令，依同法第四百三十六條之三十二規定準用同
    法第四百六十八條、第四百六十九條第一款至第五款規定結果，係指判決不適用
    法規或適用不當者或有判決法院之組織不合法者、依法律或裁判應迴避之推事參
    與裁判者、法院於權限之有無辨別不當，或違背專屬管轄之規定者、當事人於訴
    訟未經合法代理者、違背言詞辯論公開之規定者。而小額程序之上訴狀內應記載
    上訴理由，表明下列二款事項：即(一)、原判決所違背之法令及其具體內容。(二)、
    依訴訟資料可認為原判決有違背法令之具體事實。即上訴人應於上訴狀或理由書
    內應有具體之指摘，並揭示該法規之條項或內容，若係成文法以外之法則，應揭
    示該法則之旨趣，倘為司法院之解釋或最高法院之判例，則應揭示該判解之字號
    或其內容，如依民事訴訟法第四百六十九條所列各款事由提起第三審上訴者，其
    上訴狀或理由書應揭示合於該條款之事實，上訴狀或理由書如未依此項方法表明
    者，即難認為已對原判決違背法令有具體之指摘，其上訴自難認為合法，故如僅
    就原審取捨證據任加指摘，並未具體指出原判決違背何等法規，其上訴即難認為
    合法（最高法院七十一年度台上字第三一四號判例意旨參照）。
二、查本件上訴人就原判決向本院合議庭提起上訴，核其於八十八年十一月二十九日
    所提之上訴狀所表明之上訴理由係以：１、上訴人並未主張係自己開車而是第三
    人張雲鴻所開之車，此事實未經上訴人主張，原審即不得採為判決基礎；２、原
    審判決理賠關於車輛零件折舊之算法，使無過失責任之被害人反需負擔三萬七千
    九百三十八元，實屬不公云云。惟核上訴人所陳述之前開上訴理由，僅係就原審
    取捨證據或認定事實不當加以指摘，並未具體指出原判決違背何等法規，依上說
    明，其上訴即難認為合法，應予駁回，況再依民事訴訟法第四百三十六條之三十
    二準用同法第四百七十一條第一項之：上訴人於提起上訴後二十日內未提出理由
    書者，無庸命其補正即應以裁定駁回之規定，本院復毋庸命其就此部分再為補正
    ，是其上訴應予駁回。
三、依民事訴訟法第四百三十六條之三十二第二項、第四百四十四條第一項前段、第
    九十五條、第七十八條，裁定如主文。
中      華      民      國    八十九    年      七      月    三十一    日
                            臺灣桃園地方法院民事第二庭
~B審判長法官  邱瑞祥
~B法      官  游紅桃
~B法      官  吳幸娥
右為正本係照原本作成
中      華      民      國    八十九    年      七      月    三十一    日
~B法院書記官  王恬如


司法院資訊處製作；財團法人民間司法改革基金會備份。
